【裁判字號】    96,訴,801
【裁判日期】    971106
【裁判案由】    毒品危害防制條例
【裁判全文】
臺灣苗栗地方法院刑事判決               96年度訴字第801號
公  訴  人  臺灣苗栗地方法院檢察署檢察官
被      告  甲○○
                    （現另案在臺灣苗栗分監執行中）
選任辯護人  江錫麒律師
            黃淑齡律師
上列被告因毒品危害防制條例案件，經檢察官提起公訴（96年度
偵字第3936號），本院判決如下：
    主  文
甲○○犯如附表所示之販賣第一級毒品罪，各處如附表所示之刑
（含主刑及從刑）；應執行有期徒刑拾柒年。扣案第一級毒品海
洛因貳包（驗後淨重合計拾貳點伍零公克），均沒收銷燬之；扣
案電子磅秤壹台、分裝袋貳佰肆拾肆個、分裝勺肆支、OKWAP 廠
牌行動電話壹支（含門號0000000000號SIM 卡壹張）及扣案販賣
第一級毒品所得新臺幣貳仟元，均沒收；未扣案販賣第一級毒品
所得新臺幣壹萬陸仟伍佰元沒收之，如全部或一部不能沒收時，
以其財產抵償之。
    事  實
一、甲○○明知海洛因係毒品危害防制條例第2 條第2 項第1 款
    所列管之第一級毒品，不得非法持有、販賣，竟仍各別基於
    販賣第一級毒品海洛因以牟利之犯意，先由其各於某不詳時
    間，在臺灣地區某不詳地點，向姓名、年籍及住居所均不詳
    之成年人購入第一級毒品海洛因，除部分供己施用外，另將
    所販入之海洛因摻入葡萄糖稀釋並加以分裝後，以其所有持
    用之0000000000號行動電話為對外交易毒品之聯絡工具，於
    如附表所示之時間、地點，以每包新臺幣（下同）500 元或
    1,000 元之價格，販賣第一級毒品洛因予附表所示之呂燕輝
    等人（詳如附表所示）。嗣於96年8 月10日下午2 時許，經
    警持本院核發之搜索票，在苗栗縣頭份鎮○○里○○○路30
    3 號5 樓甲○○住處執行搜索而查獲，並扣得其所有供販賣
    毒品所用之第一級毒品海洛因2 包（驗後淨重合計12.50 公
    克）、電子磅秤1 台、分裝袋244 個、分裝勺4 支、OKWAP
    手機1 支（含門號0000000000號SIM 卡1 張）及其因販賣海
    洛因所得之現金2,000 元等物。
二、案經苗栗縣警察局移請臺灣苗栗地方法院檢察署檢察官偵查
    起訴。
    理  由
壹、有關於證據能力部分：
    被告甲○○及其辯護人對於檢察官所舉本判決有罪部分所列
    之書面及言詞供述證據，於本院準備程序時，均表示對於證
    據能力不爭執，本院審酌該等書面、言詞證據作成時之情況
    ，並無人情施壓或外力因素介入干擾，亦無不當取供之情形
    ，認為以之作為本案之證據亦屬適當，依刑事訴訟法第159
    條至159 條之5 之規定，本件認定事實所引用之所有證據（
    包含人證與文書證據、物證等證據），均有證據能力，合先
    敘明。
貳、實體部分：
一、被告甲○○於附表所示之時間、地點，販售如附表所示數量
    之第一級毒品海洛因予附表所示之呂燕輝等人犯行，業據被
    告於警詢、本院準備程序及審理時坦承不諱，核與證人呂燕
    輝、秘密證人00000000A1至00000000A9（真實姓名年籍詳卷
    ，以下簡稱A1-A9） 在警、偵訊之證述情節相符，另有被告
    所使用門號0000000000號行動電話通訊監察譯文內容顯示聯
    絡購買毒品等情在卷可稽（見96年度警聲搜字第502 號卷第
    40-63 頁、96年度證保字第7 號卷第140-159 頁）；另扣案
    白色粉末2 包，經送法務部調查局鑑定結果，均含有海洛因
    成分（合計淨重12.50 公克，空包裝總重1.06公克），有該
    局96年9 月3 日調科壹字第09623065100 號鑑定書在卷可參
    （見偵卷第86頁）。此外，並有分裝海洛因所用之電子磅秤
    1 台、分裝勺4 支、分裝袋244 個及OKWAP 手機1 支（含門
    號0000 000000 號SIM 卡1 張）等物扣案足佐，堪認被告之
    自白應與事實相符。
二、又按毒品危害防制條例所定之販賣毒品罪，固以行為人有營
    利之目的，而販入或賣出毒品，亦或二者兼而有之者為其構
    成要件，惟所稱「營利」，本非限於現實金錢之授受以賺取
    價差一端，倘行為人販入或賣出毒品，主觀上係出於為自己
    計算而獲取利益之意思，客觀上則採以偷斤減兩（如自行刮
    取毒品而施用）、降低品質（如自行摻入添加物，用以降低
    毒品純度）等方式為之者，縱其間未有價格上之差距，然行
    為人既藉此販賣行為以獲取利益，仍應謂與販賣之要件無悖
    。本案被告係基於營利之犯意出售第一級毒品海洛因，業經
    被告在本院審理中供承不諱，而海洛因戕害國民身心健康，
    危害匪淺，向為政府厲法查緝之目標，再參諸被告與附表所
    示之呂燕輝等人間俱無至親關係等情，苟無利得，被告豈有
    甘冒遭查緝法辦重刑之風險，而平白無端從事海洛因販賣之
    理？是以被告顯有藉各該次交易海洛因行為從中取利之意圖
    及事實，要無疑義。
三、綜上，被告各於附表所示之時、地，將海洛因分別販賣予附
    表所示之呂燕輝等人以營利之犯行，均堪認定。
、論罪科刑：
一、查海洛因係毒品危害防制條例第2 條第2 項第1 款所稱之第
    一級毒品。核被告甲○○就附表所為，均係犯毒品危害防制
    條例第4 條第1 項之販賣第一級毒品既遂罪。其各該販賣第
    一級毒品前持有第一級毒品之低度行為，為販賣第一級毒品
    之高度行為所吸收，均不另論罪。又94年2 月2 日修正公布
    ，而於95年7 月1 日施行之刑法，基於刑罰公平原則之考量
    ，杜絕僥倖之犯罪心理，並避免易致鼓勵犯罪之誤解，已刪
    除連續犯之規定；而所謂集合犯係一種構成要件類型，固指
    立法者所制定之犯罪構成要件中，本就預定有數個同種類行
    為將反覆實行之犯罪而言，將之總括或擬制成一個構成要件
    之「集合犯」行為。惟參諸前開刪除連續犯之立法者意向，
    對於集合犯自須予以從嚴解釋，亦即非僅著眼於反覆實行複
    數行為此一特質，行為人也應自始至終基於在某密接時、空
    中，延續多次實行該等行為之主觀犯意，且按社會通念，復
    認該等行為評價成一罪係屬合理適當者，始足當之，否則仍
    應依實質競合予以併合處罰。觀諸毒品危害防制條例所定之
    販賣毒品罪之構成要件文義，實無從認定立法者本即預定該
    犯罪之本質，必有數個同種類行為而反覆實行之集合犯行，
    故販賣毒品罪，難認係集合犯。因此，就刑法修正施行後多
    次販賣毒品之犯行，採一罪一罰，始符合立法本旨（最高法
    院96年度臺上字第6048號判決意旨參照）。本案被告販售予
    附表所示呂燕輝等人第一級毒品海洛因，販售對象不同，犯
    罪時間亦有間隔，且出售之毒品來源亦係分次購入，業經被
    告於警詢中供承無訛（見偵卷第13頁），因認被告就附表所
    示21次販賣第一級毒品海洛因所為，犯意各別，行為時、空
    各有不同，應予分論併罰。
二、再按販賣第一級毒品罪之法定刑為「死刑或無期徒刑；處無
    期徒刑者，得併科新臺幣1 千萬元以下罰金」。然同為販賣
    第一級毒品之人，其原因動機不一，犯罪情節未必盡同，或
    有大盤毒梟者，亦有中、小盤之分，甚或僅止於吸毒者友儕
    間為求互通有無之有償轉讓者亦有之，其販賣行為所造成危
    害社會之程度自屬有異，法律科處此類犯罪，所設之法定最
    低本刑卻同為「無期徒刑，得併科新臺幣1 千萬元以下罰金
    」，不可謂不重。於此情形，倘依其情狀處以有期徒刑，即
    足以懲儆，並可達防衛社會之目的者，自非不可依客觀之犯
    行與主觀之惡性二者加以考量其情狀，是否有可憫恕之處，
    適用刑法第59條之規定酌量減輕其刑，期使個案裁判之量刑
    ，能斟酌至當，符合比例原則。查本案被告甲○○販賣海洛
    因予附表所示之呂燕輝等人之售價約為500 至1,000 元，且
    僅係小包販賣，數量均屬非鉅，其先後販賣所得合計亦僅1
    萬8 千5 百元，所得金額不多，以其情節論，衡情足認其惡
    性尚非重大不赦，與長期大量販賣毒品之大毒梟並不相侔，
    若以毒品危害防制條例第4 條第1 項所規定之法定本刑而科
    處最輕本刑無期徒刑，實屬情輕法重，在客觀上尚足以引起
    一般之同情，尚有堪資憫恕之處，是本院認即令處以最低度
    刑罰無期徒刑顯然過重，依其情狀處以有期徒刑，即足以懲
    儆，並可達防衛社會之目的，故適用刑法第59條之規定酌量
    減輕其刑。
三、又按毒品危害防制條例第17條固規定，犯同條例第4 條第1
    項至第4 項、第5 條第1 項至第4 項前段、第6 條第1 項至
    第4 項、第7 條第1 項至第4 項、第8 條第1 項至第4 項、
    第10條或第11條第1 項、第2 項之罪，供出毒品來源，因而
    破獲者，得減輕其刑。其立法用意，旨在鼓勵被告供出其所
    製造、運輸、販賣或持有之毒品來源，俾追究出該毒品之前
    手，以徹底清除毒品氾濫。倘未因其自白進而查獲毒梟前手
    或其上游毒品者，自不得執此邀本條規定之寬減。查被告於
    本院審理時雖供稱其購買海洛因之來源係綽號「順兄」之許
    順泰（見本院卷第59頁），然經臺灣苗栗地方法院檢察署檢
    察官依被告上開供述追查後，並未破獲，此有臺灣苗栗地方
    法院檢察署97年10月12日苗檢哲陽97偵字第003808號函附之
    不起訴處分書在卷可參（見本院卷第93-94 頁），故本案自
    無從依上開規定據以減刑，併予敘明。
四、爰審酌被告明知施用毒品嚴重戕害身心，戒除不易，仍僅圖
    一己之私利而為販賣，增進流通毒品之管道，對社會治安、
    經濟所生危害甚巨，惡性非輕，惟念及被告年紀尚輕，智慮
    未深，因本身染有施用毒品惡習，冀望販賣毒品所得之差價
    用以買毒供己施用，犯罪情節尚非極惡，並於犯後坦認犯行
    ，堪認具有悔意，兼衡被告生活狀況、品行、智識程度、犯
    罪目的、手段等一切情狀，分別量處如附表「宣告刑」欄所
    示之刑（含主刑及從刑），並定其應執行之刑，以示懲儆。
五、沒收部分：
  (一)扣案之第一級毒品海洛因2 包  （驗後合計淨重12.50 公克
    ），係屬查獲之第一級毒品，除檢驗用罄部分業已滅失毋庸
    宣告沒收銷燬外，應依毒品危害防制條例第18條第1 項前段
    規定併予沒收銷燬之；又盛裝上開毒品之包裝袋2 個，因其
    內毒品無法析離完盡，應併予沒收銷燬。
  (二)又扣案之分裝袋244 個具有防止毒品裸露、逸出及潮濕之功
    用，並便於攜帶販賣，其係供販賣毒品所用之物；扣案之電
    子磅秤1 台、分裝勺4 支，均係被告甲○○為販賣而分裝毒
    品所使用之物；扣案之OKWAP 廠牌行動電話1 支（內含門號
    0000000000號SIM 卡1 張），則係被告為販賣毒品聯絡買主
    之用，屬被告供販賣第一級毒品犯罪所用之物，且該等物品
    均為被告所有，業經被告供承不諱（見本院卷第14頁），均
    應依同條例第19條第1 項之規定，分別在被告所犯如附表所
    示販賣第一級毒品罪刑項下宣告沒收之。
  (三)再扣案被告於96年8 月10日中午，各販賣第一級毒品予呂燕
    輝、秘密證人A7所得財物各1,000 元，共計2,000 元，應依
    毒品危害防制條例第19條第1 項之規定沒收之。另本案被告
    除上述於96年8 月10日販賣第一級毒品所得外，其餘如附表
    所示販賣海洛因予呂燕輝、秘密證人A1-A9 所得未扣案現金
    ，共計16,500元，為各次販賣第一級毒品所得之財物，亦應
    依毒品危害防制條例第19條之規定，分別在被告各次販賣罪
    刑項下宣告沒收之，如全部或一部不能沒收時，以其財產抵
    償之。
  (四)至於扣案安非他命2 包（合計淨重1.16公克）、安非他命吸
    食器1 組、注射針筒1 支、殘渣袋4 個、SUMSUNG 廠牌行動
    電話1 支（內含門號0000000000號SIM 卡1 張）、SONY ERI
    CSSON 廠牌行動電話1 支（內含門號0000000000號SIM 卡1
    張）、SHARP 廠牌行動電話1支、NOKIA 廠牌行動電話1支、
    MOTOROLA廠牌行動電話1 支及現金6,500 元（扣案現金共計
    8,500 元，扣除應沒收之2,000 元，尚餘6,500 元），雖均
    係屬被告所有之物，業據被告供明在卷（見本院卷第14、10
    4 頁），然因被告本身即有施用毒品之習慣，且亦查無其他
    積極證據足以證明此部分之扣案物品係與被告本件販賣第一
    級毒品海洛因之犯行有關，故上開扣案物品爰均不於本案宣
    告沒收及沒收銷燬，附此敘明。
據上論斷，應依刑事訴訟法第299 條第1 項前段，毒品危害防制
條例第4 條第1 項、第18條第1 項前段、第19條第1 項，刑法第
11條前段、第59條、第51條第5款，判決如主文。
本案經檢察官黃俊鳴到庭執行職務。
中    華    民    國    97    年    11    月     6    日
            刑事第三庭    審判長法  官  柳章峰
                                法  官  顏苾涵
                                法  官  林佩儒
上列正本證明與原本無異。
如不服本判決，應於判決送達後10日內向本院提出上訴狀（應抄
附繕本），其未敘述上訴理由者，應於上訴期間屆滿後20日內補
提理由書狀於本院，上訴於臺灣高等法院臺中分院。
                                書記官  陳玲君
中    華    民    國    97    年    11    月     6     日
附錄本案論罪科刑法條依據：
毒品危害防制條例第4條
製造、運輸、販賣第一級毒品者，處死刑或無期徒刑；處無期徒
刑者，得併科新臺幣 1 千萬元以下罰金。
製造、運輸、販賣第二級毒品者，處無期徒刑或 7 年以上有期徒
刑，得併科新臺幣 7 百萬元以下罰金。
製造、運輸、販賣第三級毒品者，處 5 年以上有期徒刑，得併科
新臺幣 5 百萬元以下罰金。
製造、運輸、販賣第四級毒品者，處 3 年以上 10 年以下有期徒
刑，得併科新臺幣 3 百萬元以下罰金。
製造、運輸、販賣專供製造或施用毒品之器具者，處 1 年以上 7
年以下有期徒刑，得併科新臺幣 1 百萬元以下罰金。
前五項之未遂犯罰之。
【附表】：
  ┌──┬───┬──────┬──────────────┬───────┬───────────────┐
  │編號│買受人│  時間      │    交易方式及地點          │交易金額及數量│宣  告  刑（含主刑及從刑）    │
  │    │      │            │                            │ （新臺幣）   │                              │
  ├──┼───┼──────┼──────────────┼───────┼───────────────┤
  │1   │呂燕輝│96年8 月2 日│呂燕輝撥打甲○○所使用之0952│海洛因1 包,   │甲○○販賣第一級毒品，處有期徒│
  │    │      │下午3、4時許│781504號行動電話，約定在苗栗│價格500 元    │刑拾伍年貳月。扣案第一級毒品海│
  │    │      │            │縣頭份鎮○○路之統一超商附近│              │洛因貳包（驗後淨重合計拾貳點伍│
  │    │      │            │交易                        │              │零公克），均沒收銷燬之；扣案電│
  │    │      │            │                            │              │子磅秤壹台、分裝袋貳佰肆拾肆個│
  │    │      │            │                            │              │、分裝勺肆支、OKWAP 廠牌行動電│
  │    │      │            │                            │              │話壹支（含門號0000000000號SIM │
  │    │      │            │                            │              │卡壹張）均沒收；未扣案販賣第一│
  │    │      │            │                            │              │級毒品所得新臺幣伍佰元沒收之，│
  │    │      │            │                            │              │如全部或一部不能沒收時，以其財│
  │    │      │            │                            │              │產抵償之。                    │
  │    │      ├──────┼──────────────┼───────┼───────────────┤
  │    │      │96年8 月3 日│同上                        │海洛因1 包,   │甲○○販賣第一級毒品，處有期徒│
  │    │      │晚間8 、9 時│                            │價格500 元    │刑拾伍年貳月。扣案第一級毒品海│
  │    │      │許          │                            │              │洛因貳包（驗後淨重合計拾貳點伍│
  │    │      │            │                            │              │零公克），均沒收銷燬之；扣案電│
  │    │      │            │                            │              │子磅秤壹台、分裝袋貳佰肆拾肆個│
  │    │      │            │                            │              │、分裝勺肆支、OKWAP 廠牌行動電│
  │    │      │            │                            │              │話壹支（含門號0000000000號SIM │
  │    │      │            │                            │              │卡壹張）均沒收；未扣案販賣第一│
  │    │      │            │                            │              │級毒品所得新臺幣伍佰元沒收之，│
  │    │      │            │                            │              │如全部或一部不能沒收時，以其財│
  │    │      │            │                            │              │產抵償之。                    │
  │    │      ├──────┼──────────────┼───────┼───────────────┤
  │    │      │96年8 月10日│呂燕輝撥打甲○○所使用之0952│海洛因2 包,   │甲○○販賣第一級毒品，處有期徒│
  │    │      │中午        │781504號行動電話，約定在苗栗│價格1000元    │刑拾伍年貳月。扣案第一級毒品海│
  │    │      │            │縣頭份鎮○○路之OK便利商店附│              │洛因貳包（驗後淨重合計拾貳點伍│
  │    │      │            │近交易                      │              │零公克），均沒收銷燬之；扣案電│
  │    │      │            │                            │              │子磅秤壹台、分裝袋貳佰肆拾肆個│
  │    │      │            │                            │              │、分裝勺肆支、OKWAP 廠牌行動電│
  │    │      │            │                            │              │話壹支（含門號0000000000號SIM │
  │    │      │            │                            │              │卡壹張）及扣案販賣第一級毒品所│
  │    │      │            │                            │              │得財物新臺幣壹仟元，均沒收。  │
  ├──┼───┼──────┼──────────────┼───────┼───────────────┤
  │2   │秘密證│96年8 月8 日│A1撥打甲○○所使用之00000000│海洛因1 包,   │甲○○販賣第一級毒品，處有期徒│
  │    │人A1  │晚間8、9時許│04號行動電話，約定在苗栗縣竹│價格1000元    │刑拾伍年貳月。扣案第一級毒品海│
  │    │      │            │南鎮樂神遊樂場交易          │              │洛因貳包（驗後淨重合計拾貳點伍│
  │    │      │            │                            │              │零公克），均沒收銷燬之；扣案電│
  │    │      │            │                            │              │子磅秤壹台、分裝袋貳佰肆拾肆個│
  │    │      │            │                            │              │、分裝勺肆支、OKWAP 廠牌行動電│
  │    │      │            │                            │              │話壹支（含門號0000000000號SIM │
  │    │      │            │                            │              │卡壹張）均沒收；未扣案販賣第一│
  │    │      │            │                            │              │級毒品所得新臺幣壹仟元沒收之，│
  │    │      │            │                            │              │如全部或一部不能沒收時，以其財│
  │    │      │            │                            │              │產抵償之。                    │
  │    │      ├──────┼──────────────┼───────┼───────────────┤
  │    │      │96年8 月9 日│同上                        │海洛因1 包,   │甲○○販賣第一級毒品，處有期徒│
  │    │      │下午5 、6 時│                            │價格500 元    │刑拾伍年貳月。扣案第一級毒品海│
  │    │      │許          │                            │              │洛因貳包（驗後淨重合計拾貳點伍│
  │    │      │            │                            │              │零公克），均沒收銷燬之；扣案電│
  │    │      │            │                            │              │子磅秤壹台、分裝袋貳佰肆拾肆個│
  │    │      │            │                            │              │、分裝勺肆支、OKWAP 廠牌行動電│
  │    │      │            │                            │              │話壹支（含門號0000000000號SIM │
  │    │      │            │                            │              │卡壹張）均沒收；未扣案販賣第一│
  │    │      │            │                            │              │級毒品所得新臺幣伍佰元沒收之，│
  │    │      │            │                            │              │如全部或一部不能沒收時，以其財│
  │    │      │            │                            │              │產抵償之。                    │
  ├──┼───┼──────┼──────────────┼───────┼───────────────┤
  │3   │秘密證│96年8 月3 日│A2撥打甲○○所使用之00000000│海洛因1 包,   │甲○○販賣第一級毒品，處有期徒│
  │    │A2    │晚間8 時    │04號行動電話，約定在苗栗縣頭│價格1000元    │刑拾伍年貳月。扣案第一級毒品海│
  │    │      │許          │份鎮某處交易                │              │洛因貳包（驗後淨重合計拾貳點伍│
  │    │      │            │                            │              │零公克），均沒收銷燬之；扣案電│
  │    │      │            │                            │              │子磅秤壹台、分裝袋貳佰肆拾肆個│
  │    │      │            │                            │              │、分裝勺肆支、OKWAP 廠牌行動電│
  │    │      │            │                            │              │話壹支（含門號0000000000號SIM │
  │    │      │            │                            │              │卡壹張）均沒收；未扣案販賣第一│
  │    │      │            │                            │              │級毒品所得新臺幣壹仟元沒收之，│
  │    │      │            │                            │              │如全部或一部不能沒收時，以其財│
  │    │      │            │                            │              │產抵償之。                    │
  │    │      ├──────┼──────────────┼───────┼───────────────┤
  │    │      │96年8 月4 日│A2撥打甲○○所使用之00000000│海洛因2 包,   │甲○○販賣第一級毒品，處有期徒│
  │    │      │凌晨        │04號行動電話，約定在苗栗縣頭│價格2000元    │刑拾伍年貳月。扣案第一級毒品海│
  │    │      │            │份鎮○○路及八德路口交易    │              │洛因貳包（驗後淨重合計拾貳點伍│
  │    │      │            │                            │              │零公克），均沒收銷燬之；扣案電│
  │    │      │            │                            │              │子磅秤壹台、分裝袋貳佰肆拾肆個│
  │    │      │            │                            │              │、分裝勺肆支、OKWAP 廠牌行動電│
  │    │      │            │                            │              │話壹支（含門號0000000000號SIM │
  │    │      │            │                            │              │卡壹張）均沒收；未扣案販賣第一│
  │    │      │            │                            │              │級毒品所得新臺幣貳仟元沒收之，│
  │    │      │            │                            │              │如全部或一部不能沒收時，以其財│
  │    │      │            │                            │              │產抵償之。                    │
  │    │      ├──────┼──────────────┼───────┼───────────────┤
  │    │      │96年8 月7 日│A2傳簡訊至甲○○所使用之0952│海洛因1 包,   │甲○○販賣第一級毒品，處有期徒│
  │    │      │晚間10、11時│781504號行動電話聯繫，並由A2│價格1000元    │刑拾伍年貳月。扣案第一級毒品海│
  │    │      │許          │前往甲○○位於苗栗縣頭份鎮八│              │洛因貳包（驗後淨重合計拾貳點伍│
  │    │      │            │德二路租屋處交易            │              │零公克），均沒收銷燬之；扣案電│
  │    │      │            │                            │              │子磅秤壹台、分裝袋貳佰肆拾肆個│
  │    │      │            │                            │              │、分裝勺肆支、OKWAP 廠牌行動電│
  │    │      │            │                            │              │話壹支（含門號0000000000號SIM │
  │    │      │            │                            │              │卡壹張）均沒收；未扣案販賣第一│
  │    │      │            │                            │              │級毒品所得新臺幣壹仟元沒收之，│
  │    │      │            │                            │              │如全部或一部不能沒收時，以其財│
  │    │      │            │                            │              │產抵償之。                    │
  │    │      ├──────┼──────────────┼───────┼───────────────┤
  │    │      │96年8 月8 日│甲○○前往A2位於苗栗縣頭份鎮│海洛因1 包,   │甲○○販賣第一級毒品，處有期徒│
  │    │      │下午6 時許  │某處之工作地點交易          │價格1000元    │刑拾伍年貳月。扣案第一級毒品海│
  │    │      │            │                            │              │洛因貳包（驗後淨重合計拾貳點伍│
  │    │      │            │                            │              │零公克），均沒收銷燬之；扣案電│
  │    │      │            │                            │              │子磅秤壹台、分裝袋貳佰肆拾肆個│
  │    │      │            │                            │              │、分裝勺肆支、OKWAP 廠牌行動電│
  │    │      │            │                            │              │話壹支（含門號0000000000號SIM │
  │    │      │            │                            │              │卡壹張）均沒收；未扣案販賣第一│
  │    │      │            │                            │              │級毒品所得新臺幣壹仟元沒收之，│
  │    │      │            │                            │              │如全部或一部不能沒收時，以其財│
  │    │      │            │                            │              │產抵償之。                    │
  ├──┼───┼──────┼──────────────┼───────┼───────────────┤
  │4   │秘密證│96年8 月3 日│A3撥打甲○○所使用之00000000│海洛因1 包,   │甲○○販賣第一級毒品，處有期徒│
  │    │人A3  │晚間8 、9 時│04號行動電話，約定在苗栗縣頭│價格1000元    │刑拾伍年貳月。扣案第一級毒品海│
  │    │      │許          │份鎮○○○路附近交易        │              │洛因貳包（驗後淨重合計拾貳點伍│
  │    │      │            │                            │              │零公克），均沒收銷燬之；扣案電│
  │    │      │            │                            │              │子磅秤壹台、分裝袋貳佰肆拾肆個│
  │    │      │            │                            │              │、分裝勺肆支、OKWAP 廠牌行動電│
  │    │      │            │                            │              │話壹支（含門號0000000000號SIM │
  │    │      │            │                            │              │卡壹張）均沒收；未扣案販賣第一│
  │    │      │            │                            │              │級毒品所得新臺幣壹仟元沒收之，│
  │    │      │            │                            │              │如全部或一部不能沒收時，以其財│
  │    │      │            │                            │              │產抵償之。                    │
  ├──┼───┼──────┼──────────────┼───────┼───────────────┤
  │5   │秘密證│96年8 月8 日│A4撥打甲○○所使用之00000000│海洛因1 包,   │甲○○販賣第一級毒品，處有期徒│
  │    │人A4  │下午6-7 時許│04號行動電話，約定在苗栗縣頭│價格500 元    │刑拾伍年貳月。扣案第一級毒品海│
  │    │      │            │份鎮為恭醫院交易            │              │洛因貳包（驗後淨重合計拾貳點伍│
  │    │      │            │                            │              │零公克），均沒收銷燬之；扣案電│
  │    │      │            │                            │              │子磅秤壹台、分裝袋貳佰肆拾肆個│
  │    │      │            │                            │              │、分裝勺肆支、OKWAP 廠牌行動電│
  │    │      │            │                            │              │話壹支（含門號0000000000號SIM │
  │    │      │            │                            │              │卡壹張）均沒收；未扣案販賣第一│
  │    │      │            │                            │              │級毒品所得新臺幣伍佰元沒收之，│
  │    │      │            │                            │              │如全部或一部不能沒收時，以其財│
  │    │      │            │                            │              │產抵償之。                    │
  │    │      ├──────┼──────────────┼───────┼───────────────┤
  │    │      │96年8 月9 日│同上                        │海洛因1 包,   │甲○○販賣第一級毒品，處有期徒│
  │    │      │下午4 、5 時│                            │價格1000元    │刑拾伍年貳月。扣案第一級毒品海│
  │    │      │許          │                            │              │洛因貳包（驗後淨重合計拾貳點伍│
  │    │      │            │                            │              │零公克），均沒收銷燬之；扣案電│
  │    │      │            │                            │              │子磅秤壹台、分裝袋貳佰肆拾肆個│
  │    │      │            │                            │              │、分裝勺肆支、OKWAP 廠牌行動電│
  │    │      │            │                            │              │話壹支（含門號0000000000號SIM │
  │    │      │            │                            │              │卡壹張）均沒收；未扣案販賣第一│
  │    │      │            │                            │              │級毒品所得新臺幣壹仟元沒收之，│
  │    │      │            │                            │              │如全部或一部不能沒收時，以其財│
  │    │      │            │                            │              │產抵償之。                    │
  ├──┼───┼──────┼──────────────┼───────┼───────────────┤
  │6   │秘密證│96年8 月2 日│A5撥打甲○○所使用之00000000│海洛因1 包,   │甲○○販賣第一級毒品，處有期徒│
  │    │人A5  │凌晨        │04號行動電話，約定在苗栗縣竹│價格1000元    │刑拾伍年貳月。扣案第一級毒品海│
  │    │      │            │南鎮○○路與民族路口附近交易│              │洛因貳包（驗後淨重合計拾貳點伍│
  │    │      │            │                            │              │零公克），均沒收銷燬之；扣案電│
  │    │      │            │                            │              │子磅秤壹台、分裝袋貳佰肆拾肆個│
  │    │      │            │                            │              │、分裝勺肆支、OKWAP 廠牌行動電│
  │    │      │            │                            │              │話壹支（含門號0000000000號SIM │
  │    │      │            │                            │              │卡壹張）均沒收；未扣案販賣第一│
  │    │      │            │                            │              │級毒品所得新臺幣壹仟元沒收之，│
  │    │      │            │                            │              │如全部或一部不能沒收時，以其財│
  │    │      │            │                            │              │產抵償之。                    │
  │    │      ├──────┼──────────────┼───────┼───────────────┤
  │    │      │96年8 月7 日│同上                        │海洛因1 包,   │甲○○販賣第一級毒品，處有期徒│
  │    │      │上午8 、9 時│                            │價格500 元    │刑拾伍年貳月。扣案第一級毒品海│
  │    │      │許          │                            │              │洛因貳包（驗後淨重合計拾貳點伍│
  │    │      │            │                            │              │零公克），均沒收銷燬之；扣案電│
  │    │      │            │                            │              │子磅秤壹台、分裝袋貳佰肆拾肆個│
  │    │      │            │                            │              │、分裝勺肆支、OKWAP 廠牌行動電│
  │    │      │            │                            │              │話壹支（含門號0000000000號SIM │
  │    │      │            │                            │              │卡壹張）均沒收；未扣案販賣第一│
  │    │      │            │                            │              │級毒品所得新臺幣伍佰元沒收之，│
  │    │      │            │                            │              │如全部或一部不能沒收時，以其財│
  │    │      │            │                            │              │產抵償之。                    │
  ├──┼───┼──────┼──────────────┼───────┼───────────────┤
  │7   │秘密證│96年8 月2 日│A6撥打甲○○所使用之00000000│海洛因1 包,   │甲○○販賣第一級毒品，處有期徒│
  │    │人A6  │中午        │04號行動電話，約定在苗栗縣頭│價格1000元    │刑拾伍年貳月。扣案第一級毒品海│
  │    │      │            │份鎮○○路統一超商交易      │              │洛因貳包（驗後淨重合計拾貳點伍│
  │    │      │            │                            │              │零公克），均沒收銷燬之；扣案電│
  │    │      │            │                            │              │子磅秤壹台、分裝袋貳佰肆拾肆個│
  │    │      │            │                            │              │、分裝勺肆支、OKWAP 廠牌行動電│
  │    │      │            │                            │              │話壹支（含門號0000000000號SIM │
  │    │      │            │                            │              │卡壹張）均沒收；未扣案販賣第一│
  │    │      │            │                            │              │級毒品所得新臺幣壹仟元沒收之，│
  │    │      │            │                            │              │如全部或一部不能沒收時，以其財│
  │    │      │            │                            │              │產抵償之。                    │
  │    │      ├──────┼──────────────┼───────┼───────────────┤
  │    │      │96年8 月9 日│A6撥打甲○○所使用之00000000│海洛因1 小,   │甲○○販賣第一級毒品，處有期徒│
  │    │      │晚間8-9 時間│04號行動電話，約定在苗栗縣竹│價格500 元    │刑拾伍年貳月。扣案第一級毒品海│
  │    │      │            │南鎮樂神遊樂場交易          │              │洛因貳包（驗後淨重合計拾貳點伍│
  │    │      │            │                            │              │零公克），均沒收銷燬之；扣案電│
  │    │      │            │                            │              │子磅秤壹台、分裝袋貳佰肆拾肆個│
  │    │      │            │                            │              │、分裝勺肆支、OKWAP 廠牌行動電│
  │    │      │            │                            │              │話壹支（含門號0000000000號SIM │
  │    │      │            │                            │              │卡壹張）均沒收；未扣案販賣第一│
  │    │      │            │                            │              │級毒品所得新臺幣伍佰元沒收之，│
  │    │      │            │                            │              │如全部或一部不能沒收時，以其財│
  │    │      │            │                            │              │產抵償之。                    │
  ├──┼───┼──────┼──────────────┼───────┼───────────────┤
  │8   │秘密證│96年8 月9 日│A7撥打甲○○所使用之00000000│海洛因1 包,   │甲○○販賣第一級毒品，處有期徒│
  │    │人A7  │中午        │04號，約定在苗栗縣頭份鎮蟠桃│價格1000元    │刑拾伍年貳月。扣案第一級毒品海│
  │    │      │            │國小附近交易                │              │洛因貳包（驗後淨重合計拾貳點伍│
  │    │      │            │                            │              │零公克），均沒收銷燬之；扣案電│
  │    │      │            │                            │              │子磅秤壹台、分裝袋貳佰肆拾肆個│
  │    │      │            │                            │              │、分裝勺肆支、OKWAP 廠牌行動電│
  │    │      │            │                            │              │話壹支（含門號0000000000號SIM │
  │    │      │            │                            │              │卡壹張）均沒收；未扣案販賣第一│
  │    │      │            │                            │              │級毒品所得新臺幣壹仟元沒收之，│
  │    │      │            │                            │              │如全部或一部不能沒收時，以其財│
  │    │      │            │                            │              │產抵償之。                    │
  │    │      ├──────┼──────────────┼───────┼───────────────┤
  │    │      │96年8 月9 日│A7撥打甲○○所使用之00000000│海洛因1 包,   │甲○○販賣第一級毒品，處有期徒│
  │    │      │下午6 時15分│04號行動電話，約定在苗栗縣頭│價格1000元    │刑拾伍年貳月。扣案第一級毒品海│
  │    │      │許          │份鎮○○路及八德路口附近之統│              │洛因貳包（驗後淨重合計拾貳點伍│
  │    │      │            │一超商交易                  │              │零公克），均沒收銷燬之；扣案電│
  │    │      │            │                            │              │子磅秤壹台、分裝袋貳佰肆拾肆個│
  │    │      │            │                            │              │、分裝勺肆支、OKWAP 廠牌行動電│
  │    │      │            │                            │              │話壹支（含門號0000000000號SIM │
  │    │      │            │                            │              │卡壹張）均沒收；未扣案販賣第一│
  │    │      │            │                            │              │級毒品所得新臺幣壹仟元沒收之，│
  │    │      │            │                            │              │如全部或一部不能沒收時，以其財│
  │    │      │            │                            │              │產抵償之。                    │
  │    │      ├──────┼──────────────┼───────┼───────────────┤
  │    │      │96年8 月10日│A7撥打甲○○所使用之00000000│海洛因1 包,   │甲○○販賣第一級毒品，處有期徒│
  │    │      │中午        │04號行動電話，約定在苗栗縣頭│價格1000元    │刑拾伍年貳月。扣案第一級毒品海│
  │    │      │            │份鎮某處交易                │              │洛因貳包（驗後淨重合計拾貳點伍│
  │    │      │            │                            │              │零公克），均沒收銷燬之；扣案電│
  │    │      │            │                            │              │子磅秤壹台、分裝袋貳佰肆拾肆個│
  │    │      │            │                            │              │、分裝勺肆支、OKWAP 廠牌行動電│
  │    │      │            │                            │              │話壹支（含門號0000000000號SIM │
  │    │      │            │                            │              │卡壹張）及扣案販賣第一級毒品所│
  │    │      │            │                            │              │得財物新臺幣壹仟元，均沒收。  │
  ├──┼───┼──────┼──────────────┼───────┼───────────────┤
  │9   │秘密證│96年8 月9 日│A7撥打甲○○所使用之00000000│海洛因1 包,   │甲○○販賣第一級毒品，處有期徒│
  │    │人A8  │凌晨        │04號行動電話，約定在苗栗縣頭│價格1000元    │刑拾伍年貳月。扣案第一級毒品海│
  │    │      │            │份鎮○○路7-11便利商店交易  │              │洛因貳包（驗後淨重合計拾貳點伍│
  │    │      │            │                            │              │零公克），均沒收銷燬之；扣案電│
  │    │      │            │                            │              │子磅秤壹台、分裝袋貳佰肆拾肆個│
  │    │      │            │                            │              │、分裝勺肆支、OKWAP 廠牌行動電│
  │    │      │            │                            │              │話壹支（含門號0000000000號SIM │
  │    │      │            │                            │              │卡壹張）均沒收；未扣案販賣第一│
  │    │      │            │                            │              │級毒品所得新臺幣壹仟元沒收之，│
  │    │      │            │                            │              │如全部或一部不能沒收時，以其財│
  │    │      │            │                            │              │產抵償之。                    │
  ├──┼───┼──────┼──────────────┼───────┼───────────────┤
  │10  │秘密證│96年8月初某 │A7以公用電話撥打甲○○所使用│海洛因1 小包, │甲○○販賣第一級毒品，處有期徒│
  │    │人A9  │日          │之0000000000號行動電話，約定│價格500 元    │刑拾伍年貳月。扣案第一級毒品海│
  │    │      │            │在苗栗縣頭份鎮○○○路與公園│              │洛因貳包（驗後淨重合計拾貳點伍│
  │    │      │            │路口之全家便利商店交易      │              │零公克），均沒收銷燬之；扣案電│
  │    │      │            │                            │              │子磅秤壹台、分裝袋貳佰肆拾肆個│
  │    │      │            │                            │              │、分裝勺肆支、OKWAP 廠牌行動電│
  │    │      │            │                            │              │話壹支（含門號0000000000號SIM │
  │    │      │            │                            │              │卡壹張）均沒收；未扣案販賣第一│
  │    │      │            │                            │              │級毒品所得新臺幣伍佰元沒收之，│
  │    │      │            │                            │              │如全部或一部不能沒收時，以其財│
  │    │      │            │                            │              │產抵償之。                    │
  └──┴───┴──────┴──────────────┴───────┴───────────────┘


司法院資訊處製作；財團法人民間司法改革基金會備份。
